【裁判字號】    96,上訴,3947
【裁判日期】    970111
【裁判案由】    毒品危害防制條例
【裁判全文】
臺灣高等法院刑事判決                96年度上訴字第3947號
上  訴  人  臺灣板橋地方法院檢察署檢察官
被      告  乙○○
選任辯護人  扶助律師李振林
被      告  甲○○
選任辯護人  扶助律師吳鴻奎
上列上訴人因被告等毒品危害防制條例案件，不服臺灣板橋地方
法院95年度訴字第1230號，中華民國96年8月9日第一審判決（起
訴案號：臺灣板橋地方法院檢察署94年度偵字第21278號），提
起上訴，本院判決如下：
    主  文
上訴駁回。
    事  實
一、乙○○前於民國81年間因違反麻醉藥品管理條例案件，經本
    院以81年度上訴字第3297號判處有期徒刑6年2月，於84年3
    月23日縮短刑期假釋出監（下稱第一次假釋）；又於85年間
    因違反麻醉藥品管理條例案件，經本院以85年度上訴字第11
    0號判處有期徒刑5年2月確定，嗣經撤銷上開假釋，應執行
    殘刑有期徒刑3年5月，與上開有期徒刑5年2月接續執行後，
    甫於88年8月11日縮短刑期假釋出監（下稱第二次假釋），
    仍不知悔改，明知海洛因、安非他命分別係毒品危害防制條
    例所規定之第一級毒品、第二級毒品，不得非法持有、轉讓
    ，竟基於轉讓第一級毒品海洛因之概括犯意，於90年4、5月
    間之某日，在吳萬位於臺北縣三重市○○路○段136巷36弄18
    號4樓頂加蓋房屋之住處，無償轉讓數量不詳之第一級毒品
    海洛因予吳萬施用一次（吳萬另涉犯轉讓海洛因犯行，經原
    審法院判處有期徒刑8月確定）；又於同年5月21日，在不詳
    處所，無償轉讓數量不詳之第一級毒品海洛因予鄭凱文施用
    一次。乙○○另基於轉讓第二級毒品安非他命之概括犯意，
    於90年4、5月間之某日，在吳萬上址住處，無償轉讓數量不
    詳之第二級毒品安非他命予吳萬施用約二次；又於90年間某
    日，在臺北縣板橋市某處乙○○於甲○○所駕駛之自用小客
    車內，無償轉讓數量不詳之第二級毒品安非他命予汪昌曉施
    用一次；復於90年5月間某日，在臺北縣板橋市大漢橋附近
    某處，無償轉讓數量不詳之第二級毒品安非他命予真實姓名
    年籍不詳綽號「寶妹」之成年女子施用一次。嗣乙○○、甲
    ○○二人於90年5月22日下午4時許，在臺北縣土城市○○路
    「延吉立體停車場」為警查獲，並扣得乙○○所有之第一級
    毒品海洛因（淨重23.3公克）、第二級毒品安非他命（淨重
    共6,633.09公克）、大麻二包（煙草重分別為0.44公克、14
    6.05公克）、行動電話二支、電子秤二台、分裝袋一大袋及
    現金新臺幣275,100元。
二、案經臺灣板橋地方法院檢察署檢察官自動檢舉偵查起訴。
    理  由
壹、證據能力：
    一按新修正刑事訴訟法係於92年2月6日經總統公布施行，而
      同日公布施行之新修正刑事訴訟法施行法增訂第7條之3復
      規定：「中華民國92年1月14日修正通過之刑事訴訟法施
      行前，已繫屬於各級法院之案件，其以後之訴訟程序，應
      依修正刑事訴訟法終結之。但修正刑事訴訟法施行前已依
      法定程序進行之訴訟程序，其效力不受影響」，是以92年
      2月6日修正之刑事訴訟法第159條、第159條之1、第159條
      之2，有關被告以外之人於審判外陳述不得作為證據之規
      定，係於92年9月1日施行，在此之前，有關證人於司法警
      察、檢察官面前作成之供述筆錄之證據能力，仍應適用修
      正前刑事訴訟法相關規定。查原審法院另案90年度重訴字
      第38號（本院93年度上更(一)字第759號）違反毒品危害防
      制條例案件（下簡稱「另案毒品案件」）係於90年9月21
      日繫屬於原審法院（見上開案卷一第4頁），則證人鄭凱
      文、吳萬、洪錫欽、汪昌曉等人在該案警詢、檢察官、原
      審法院訊問時之陳述，均在新修正刑事訴訟法前，依修正
      前刑事訴訟法法定程序踐行之訴訟程序，其效力不受影響
      ，渠等之供述自仍具證據能力。
    二又本件起訴書證據清單所列之通訊監察譯文（監察對象乙
      ○○，電話號碼0000000000號），核其內容為被告乙○○
      、甲○○之自身陳述，且其性質不涉及原陳述人之知覺記
      憶有無錯誤之問題，尚非傳聞證據，本不受92年9月1日施
      行之刑事訴訟法第159條第1項所定傳聞法則之規範；況上
      開通訊監察譯文係檢察官依職權核發通訊監察書後，由警
      方人員執行監聽、記錄等情，此有臺灣士林地方法院檢察
      署90年5月14日90年士檢榮忠監字第19號通訊監察書影本
      在卷可稽（見該案卷二第172頁，原判決誤載為第171頁，
      應更正之），而被告乙○○、甲○○亦不否認有通訊監聽
      譯文所載之通話內容，該通訊監聽譯文尚無顯不可信之情
      況，故上開通訊監聽譯文自有證據能力，被告二人之原審
      辯護人、被告乙○○於本審之選任辯護人辯解上開通聯紀
      錄即監察通訊譯文無證據能力云云，並非足採。
貳、被告乙○○有罪部分：
    一訊據被告乙○○對於上揭時地，無償轉讓第一級毒品海洛
      因予吳萬及轉讓第二級毒品安非他命予吳萬、汪昌曉、綽
      號「寶妹」之成年女子等事實，於法院審理中均坦承不諱
      ，惟矢口否認有被訴轉讓海洛因予鄭凱文之犯行，辯稱：
      伊有請鄭凱文幫伊買海洛因，並沒有轉讓海洛因給證人鄭
      凱文云云。經查：
      (一)被告乙○○對於上揭時地，無償轉讓第一級毒品海洛因
        予吳萬及轉讓第二級毒品安非他命予吳萬、汪昌曉、「
        寶妹」之事實，於另案毒品案件原審訊問時及本案原審
        準備程序、審理中均坦承不諱，核與證人吳萬於警詢、
        另案毒品案件90年9月28日審理訊問時之供述（見另案
        毒品案件原審卷一第47頁、第48頁）及本案審理中之證
        述，暨證人汪昌曉於另案毒品案件91年2月26日審理訊
        問時之證述（見同上案件卷三第36頁）及本案原審審理
        中證述之情節大致相符，並有被告乙○○與證人吳萬、
        「寶妹」等人之間聯絡毒品交易之電話通訊監察譯文一
        份附卷可稽，足認被告乙○○上開自白核與事實相符，
        堪以採信。
      (二)被告乙○○雖矢口否認有於90年5月21日轉讓海洛因予
        證人鄭凱文之犯行，並以前詞置辯。惟查，被告乙○○
        於本案95年5月26日原審準備程序中供承：「被訴轉讓
        給鄭凱文……海洛因部分，我承認，因為當時我們是互
        相請來請去」等語明確（見該次準備程序筆錄第3頁）
        ，又證人鄭凱文於另案毒品案件90年12月28日原審審理
        訊問時亦證稱：「（提示90年5月21日凌晨2點33分及同
        日8時、12時之通聯紀錄，有無意見？）…0000000000
        （電話號碼）好像是我用的電話號碼，是遠傳公司的預
        付卡。90年5月21日，乙○○他是有拿海洛因給我吸用
        ，但是只有一點點，（是）乙○○給我的，他並沒有向
        我收錢」等語（見該案卷二第53頁），復於上述毒品案
        件本院91年9月5日審理訊問時證稱：「（乙○○有無請
        你吸過海洛因？）請我吸過一次，時間我忘記了，我沒
        有請他幫我調貨」等語（見本院91年度上訴字第2274號
        卷第103頁），核與被告乙○○上開準備程序供述之情
        節相符，且證人鄭凱文供承其所使用0000000000之行動
        電話確於90年5月21日多次與被告乙○○之0000000000
        行動電話聯絡接洽拿取毒品之情形，有上開電話通訊監
        察譯文一份附卷可稽，足徵證人鄭凱文於另案毒品案件
        審理中證述被告乙○○於90年5月21日轉讓海洛因給伊
        施用之情節，應堪採信。
      (三)按證人之陳述有部分前後不符，或相互間有所歧異時，
        究竟何者為可採，法院仍應本其自由心證予以斟酌，非
        謂一有不符或矛盾，即認其全部均為不可採信。查證人
        鄭凱文於另案毒品案件原審訊問時，固曾改稱被告乙○
        ○沒有請伊吸食海洛因云云（見同上卷第53頁），惟與
        鄭凱文、乙○○上開供證情節不符，且本件警方查獲乙
        ○○、甲○○後，證人鄭凱文涉犯施用毒品海洛因部分
        ，業經原審法院於90年6月7日以90年度毒聲字第2434號
        裁定送勒戒處所施以觀察、勒戒，嗣經原審法院以90年
        度毒聲字第2682號裁定強制戒治，至91年7月16日執行
        完畢，有證人鄭凱文之本院被告前案紀錄表附卷可佐，
        則證人鄭凱文自無依毒品危害防制條例第17條之規定，
        其供出毒品來源而破獲者得減輕其刑之適用，而其與被
        告乙○○之間原是朋友關係，亦據證人鄭凱文證述在卷
        ，衡情證人鄭凱文於另案毒品案件審理中應無誣陷被告
        乙○○之必要，復參以證人鄭凱文於本案原審審理中亦
        證述有很多人拿海洛因請伊施用過等語，足認其另案毒
        品案件審理時證述被告乙○○轉讓海洛因供其施用一節
        ，應屬可採，則證人鄭凱文事後翻異改稱乙○○並未轉
        讓海洛因供其施用云云，應係迴護被告乙○○之詞，洵
        難採信。至證人鄭凱文於本案原審審理中證稱：「（你
        在前案證述你的海洛因，是乙○○拿給你的等語，有何
        意見？）該案的事情太久了，我不太記得」、「（乙○
        ○有無拿海洛因請你？）很多人拿海洛因請我過，所以
        我不記得乙○○有無請我過」等語，是本件案發距今已
        逾六年之久，顯難期待證人可以清楚記憶六年前發生之
        事情，但證人鄭凱文於本案原審審理中仍明確供證曾受
        多人轉讓提供毒品海洛因，則證人鄭凱文於本案原審審
        理中證述其不記得被告乙○○是否有無償提供海洛因給
        伊施用一節，尚難作為被告乙○○有利之認定。被告乙
        ○○於本案原審審理中改稱：伊有請鄭凱文幫伊買海洛
        因，並沒有轉讓海洛因給證人鄭凱文云云，顯係卸責之
        詞，洵非足採。又被告於本院審理時稱，對於鄭凱文之
        證述沒有意見等語（見本院卷96年12月21日審判筆錄第
        2頁）。綜上，被告乙○○於90年5月21日轉讓海洛因予
        鄭凱文之事實，堪以認定。
      (四)綜上所述，本案事證明確，被告乙○○轉讓第一級毒品
        海洛因予吳萬、鄭凱文及轉讓第二級毒品安非他命予吳
        萬、汪昌曉及「寶妹」等人之犯行，堪以認定，應依法
        論科。
    二論罪科刑：
      (一)查被告乙○○行為後，刑法於94年2月2日修正公布，於
        95年7月1日施行。按行為後法律有變更者，適用行為時
        之法律，但行為後之法律有利於行為人者，適用最有利
        於行為人之法律，現行刑法第2條第1項訂有明文。此條
        規定乃與刑法第1條罪刑法定主義契合，而貫徹法律禁
        止溯及既往原則，係規範行為後法律變更所生新舊法律
        比較適用之準據法，是刑法第2條本身雖經修正，但刑
        法第2條既屬適用法律之準據法，本身尚無比較新舊法
        之問題，應一律適用裁判時之現行刑法第2條規定以決
        定適用之刑罰法律，合先敘明。又以本次刑法修正之比
        較新舊法，應就罪刑有關之共犯、未遂犯、想像競合犯
        、牽連犯、連續犯、結合犯，以及累犯加重、自首減輕
        暨其他法定加減原因（如身分加減）與加減例等一切情
        形，綜其全部罪刑之結果而為比較，最高法院95年5月
        23日95年度第8次刑庭會議決議可資參照。經查：
        1.刑法第56條連續犯之規定業經修正刪除，是於新法修
          正施行後，被告之數犯罪行為，即須分論併罰。此刪
          除雖非犯罪構成要件之變更，但顯已影響行為人刑罰
          之法律效果，自屬法律有變更，依新法第2條第1項規
          定，比較新、舊法結果，仍應適用較有利於被告之行
          為時法律即舊法論以連續犯，此亦有最高法院95年度
          第8次刑事庭會議決議參照。
        2.又刑法第51條之規定，修正前刑法第51條規定：「數
          罪併罰，分別宣告其罪之刑，依左列各款定其應執行
          者：」其中第五款規定：「宣告多數有期徒刑者，於
          各刑中之最長期以上，各刑合併之刑期以下，定其刑
          期。但不得逾20年。」修正後刑法第51條第5款規定
          ：「宣告多數有期徒刑者，於各刑中之最長期以上，
          各刑合併之刑期以下，定其刑期。但不得逾30年。」
          比較結果，修正後刑法並非較有利於行為人，依刑法
          第2條第1項前段之規定，仍應依修正前刑法，定其應
          執行之刑，且裁判確定前犯數罪，其中一罪在新法施
          行前者，亦同。
        3.綜合上述各條文修正前、後之比較，揆諸前揭最高法
          院決議及修正後刑法第2條第1項前段、後段規定之「
          從舊、從輕」原則，自應適用被告行為時之法律，即
          修正前刑法之相關規定，予以論處。
      (二)按毒品危害防制條例前經總統於87年5月20日以華總(一)
        字第8700099860號令修正公布，於同年5月22日生效，
        依該條例第2條第2項第1款、第2款之規定，將海洛因、
        安非他命分別列為第一級、第二級毒品管理，不得非法
        持有及轉讓（嗣於92年6月6日再經立法院修正通過，於
        同年7月9日經總統令公布修正全文，並於93年1月9日施
        行生效，仍為相同之規定）。又安非他命類藥品前經行
        政院衛生署於79年10月9日以衛署藥字第904142號公告
        禁止於醫療上使用，亦屬藥事法第22條第1項第1款所稱
        之「禁藥」，然本件被告乙○○行為時之藥事法第83條
        第1項轉讓禁藥罪之法定刑為五年以下有期徒刑，得併
        科新臺幣十萬元以下罰金，較毒品危害防制條例第8條
        第2項轉讓第二級毒品罪之法定刑為輕，嗣藥事法第83
        條第1項固於93年4月21日修正公布，同年月23日起施行
        ，將法定刑提高為七年以下有期徒刑，得併科新臺幣五
        百萬元以下罰金，但依罪刑法定主義及法律不溯既往原
        則，本件被告乙○○轉讓安非他命之犯行，不能依修正
        後之藥事法第83條第1項規定論處罪刑，應適用毒品危
        害防制條例第8條第2項規定處罰。
      (三)核被告乙○○所為，係犯毒品危害防制條例第8條第1項
        之轉讓第一級毒品罪及同條第2項之轉讓第2級毒品罪。
        又其轉讓海洛因、安非他命前，分別持有海洛因、安非
        他命之低度行為，為轉讓之高度行為所吸收，均不另論
        罪。又被告先後數次轉讓第一級毒品海洛因、第二級毒
        品安非他命之行為，時間緊接，所犯均係構成要件相同
        之罪，顯係基於概括犯意反覆為之，均為連續犯，應分
        別依修正前刑法第56條規定，各論以一罪，並均加重其
        刑。另被告乙○○轉讓上開毒品之行為時，現行毒品危
        害防制條例第8條第6項之轉讓毒品達一定數量之加重規
        定，尚未增訂公布施行，是依法律不溯既往之原則，仍
        應適用92年7月9日修正前之毒品危害防制條例規定，並
        無適用修正後同條例第8條第6項加重其刑之餘地，併予
        敘明。被告乙○○上開所犯連續轉讓第二級毒品罪之時
        間在96年4月24日以前，該罪合於中華民國96年罪犯減
        刑條例第2條第1項第3款之規定，應減其宣告刑二分之
        一，並與其所犯連續轉讓第一級毒品罪部分，依同條例
        第11條及修正前刑法第51條第5款規定，定其應執行之
        刑。
      (四)就被告乙○○轉讓第一級毒品海洛因予吳萬、鄭凱文，
        及轉讓第二級毒品安非他命予吳萬、汪昌曉、綽號「寶
        妹」之成年女子部分，原審同此事實認定，審酌被告前
        有事實欄所載之前科紀錄，此有本院被告前案紀錄表在
        卷可稽，素行不佳，其犯罪之動機、目的、手段，及其
        轉讓上述毒品供他人施用，戕害他人身體健康，且危害
        社會善良風俗及安寧秩序，兼衡被告係國中畢業之智識
        程度（參警詢筆錄記載），暨被告犯後坦承部分犯行之
        態度等一切情狀，依毒品危害防制條例第8條第1項、第
        2項，刑法第11條前段、第2條第1項前段、第56條（修
        正前）、第51條第5款（修正前），中華民國96年罪犯
        減刑條例第2條第1項第3款、第7條、第11條之規定，就
        被告轉讓第一級毒品海洛因予吳萬、鄭凱文部分，量處
        有期徒刑一年八月，就被告轉讓第二級毒品海洛因予吳
        萬、汪昌曉、綽號「寶妹」之成年女子部分，量處有期
        徒刑一年，減為六月，合併應執行有期徒刑二年，並以
        扣案如事實欄所載之毒品等物，或係供被告乙○○所施
        用，或供其販賣第二級毒品安非他命所用之物（安非他
        命、分裝袋、電子秤、現金部分），業經被告乙○○供
        明在卷，且其中扣案之安非他命、分裝袋、電子秤、現
        金部分，亦經本院93年度上更(一)字第759號刑事判決宣
        告沒收銷燬或沒收之，是本件尚無積極證據證明被告乙
        ○○轉讓海洛因或安非他命予證人吳萬、汪昌曉、鄭凱
        文及綽號「寶妹」之女子等人時，有提供上開扣案毒品
        或使用扣案之器物，堪認上述扣案物與本案轉讓毒品之
        犯行無涉，爰不於本案併予宣告沒收銷燬或宣告沒收，
        其認事用法，核無違誤，量刑亦甚妥適。檢察官上訴意
        旨略以：被告乙○○自90年4月某日起至5月底止，在不
        詳處所，連續無償轉讓不詳數量之第一級毒品海洛因予
        鄭凱文、洪錫欽、吳萬之事實。經查：乙○○連續無償
        轉讓第一級毒品海洛因予鄭凱文、吳萬部分，已予以論
        罪科刑，業如前述；轉讓第一級毒品海洛因予洪錫欽部
        分，則不另為無罪諭知（詳如後述），檢察官此部分上
        訴，核無理由，應該駁回。
參、被告乙○○、甲○○被訴共同轉讓第二級毒品安非他命予鄭
    凱文部分（即被告乙○○不另為免訴判決諭知、被告甲○○
    免訴判決部分）：
    一公訴意旨另以：被告乙○○、甲○○共同基於轉讓第二級
      毒品安非他命之概括犯意，於90年5月18日、20日、21日
      ，在臺北縣三重市○○路○段全國電子門口、臺北縣三重
      市○○路○段117巷4號4樓及臺北縣土城市某加油站等處，
      轉讓半兩之第二級毒品安非他命予鄭凱文，因認被告乙○
      ○、甲○○上開行為另涉犯毒品危害防制條例第8條第2項
      之轉讓第二級毒品安非他命罪嫌。
    二按案件曾經判決確定者，應諭知免訴判決，刑事訴訟法第
      302條第1款定有明文。經查：
      (一)被告乙○○、甲○○被訴共同基於販賣第二級毒品安非
        他命之概括犯意聯絡，於90年5月間，推由甲○○負責
        接聽電話，而由乙○○負責出貨，共同連續三次在臺北
        縣三重市○○路117巷巷口附近，以每半兩九千元之價
        格，販賣予鄭凱文牟利之犯行，前經臺灣板橋地方法院
        檢察署檢察官以90年度偵字第9497號提起公訴，嗣經原
        審法院於91年6月28日以90年度訴字第38號判決，分別
        就被告乙○○、甲○○判處有期徒刑十八年、十二年，
        被告甲○○提起上訴後，經本院於93年5月11日以90年
        度上訴字第2274號撤銷改判有期徒刑九年，嗣於93年11
        月1日判決確定；被告乙○○提起上訴並經上述90年度
        上訴字第2274號判決後，其再上訴，經最高法院撤銷發
        回更審，本院於94年3月8日以93年度上更(一)字第759號
        撤銷改判被告乙○○有期徒刑十年，被告乙○○又不服
        提起上訴，嗣經最高法院於94年5月12日駁回上訴而確
        定等情，此有上開起訴書、各該刑事判決及被告乙○○
        、甲○○之本院被告前案紀錄表各一份在卷可稽。
      (二)又上開本院91年度上訴字第2274號刑事判決、本院93年
        度上更(一)字第759號刑事判決之犯罪事實欄均記載：被
        告乙○○前於90年5月18日20時32分許，經共同被告甲
        ○○以乙○○平日使用之0000000000號行動電話通知鄭
        凱文後，由乙○○、甲○○共同攜帶（黃色）安非他命
        一包（重約半兩即17.5公克），在臺北縣三重市○○路
        ○段117巷口，由乙○○交給鄭凱文並當場取得九千元；
        又於90年5月20日17時18分許，經鄭凱文以0000000000
        號行動電話與甲○○接洽後，由乙○○、甲○○共同攜
        帶（黃色）安非他命一包（重約半兩即17.5公克），在
        臺北縣三重市○○路全國電子專賣店前，由甲○○將安
        非他命交給鄭凱文，再由鄭凱文將九千元交給乙○○；
        復於90年5月21日凌晨2時33分許，經鄭凱文以00000000
        00號行動電話與甲○○接洽後，由乙○○、甲○○共同
        攜帶（白色）安非他命一包（重約半兩即17.5公克），
        於同日3時29分許，在臺北縣土城市○○路加油站附近
        ，由乙○○將安非他命交給鄭凱文，並取得九千元等情
        明確。查，本案公訴人起訴被告乙○○、甲○○共同轉
        讓安非他命予鄭凱文之事實部分，核與上開案件最後事
        實審判決（即本院91年度上訴字第2274號刑事判決、本
        院93年度上更(一)字第759號）所審認之被告乙○○、甲
        ○○共同販賣安非他命予鄭凱文之事實，二者之時間、
        地點及毒品重量等交易情節均屬相同，僅該毒品交易態
        樣係屬販賣或轉讓有所不同，而此部分行為應屬販賣而
        非轉讓一節，亦經上開本院、最高法院確定判決審認無
        誤，堪認本案被告乙○○、甲○○被訴共同轉讓第二級
        毒品安非他命予鄭凱文之起訴犯罪事實，與前述業經起
        訴判決確定之案件，應屬同一案件。從而，被告乙○○
        、甲○○涉犯共同轉讓第二毒品安非他命予鄭凱文之犯
        行部分，既經前案判決確定，揆諸前揭法文規定，爰就
        被告甲○○部分，依法諭知免訴之判決；被告乙○○部
        分，本應為被告乙○○免訴之諭知，惟因公訴人認被告
        乙○○此部分犯行與其前開經論罪科刑之轉讓安非他命
        犯行間，有連續犯之裁判上一罪關係，爰不另為免訴之
        諭知。原審此部分判決，核無不當。檢察官就此部分上
        訴，僅敘述原起訴事實，並未具體指摘原判決有何不當
        ，經核為無理由，應該駁回。
肆、被告乙○○、甲○○被訴共同轉讓第一級毒品海洛因、第二
    級毒品安非他命予洪錫欽及共同販賣第一級毒品海洛因予洪
    錫欽部分（即被告乙○○被訴轉讓第一、二級毒品不另為無
    罪諭知及被訴販賣第一級毒品無罪部分；被告甲○○被訴轉
    讓第一、二級毒品及被訴販賣第一級毒品無罪部分）：
    一公訴意旨另以：被告乙○○、甲○○共同基於轉讓第一級
      毒品海洛因之犯意，自90年4月某日起至5月底止，在不詳
      處所，共同無償轉讓不詳數量之第一級毒品海洛因予洪錫
      欽；又共同基於轉讓第二級毒品安非他命之犯意，於90年
      5月21日某時，在臺北縣土城市肯德基速食店前，轉讓不
      詳數量之第二級毒品安非他命予洪錫欽。又被告乙○○、
      甲○○復共同基於販賣第一級毒品海洛因之犯意，於90年
      5月21日某時，在不詳處所，以半兩四萬元之價格，販賣
      第一級毒品海洛因予洪錫欽，因認被告二人上開行為另涉
      犯毒品危害防制條例第8條第1項、第2項之轉讓第一級毒
      品、轉讓第二級毒品及同法第4條第1項之販賣第一級毒品
      罪嫌等語。
    二按犯罪事實應依證據認定之，無證據不得認定犯罪事實；
      又不能證明被告犯罪者，即應諭知無罪之判決，刑事訴訟
      法第154條第2項、第301條第1項分別定有明文。而認定不
      利於被告之事實，須依積極證據，茍積極證據不足為不利
      於被告事實之認定時，即應為有利於被告之認定，更不必
      有何有利之證據；且刑事訴訟法上所謂認定犯罪事實之積
      極證據，係指適合於被告犯罪事實之認定之積極證據而言
      ，雖不以直接證據為限，間接證據亦包括在內，然而無論
      直接或間接證據，其為訴訟上之證明，須於通常一般之人
      均不致有所懷疑，而得確信其為真實之程度者，始得據為
      有罪之認定，倘其證明尚未達到此一程度，而有合理之懷
      疑存在時，自不能以推測或擬制之方法，以為有罪裁判之
      基礎，最高法院40年台上字第86號、76年台上字第4986號
      判例可資參照。又施用毒品者所稱其向某人買受毒品之指
      證，不得作為有罪判決之唯一證據，仍須調查其他必要之
      證據，以察其是否與事實相符，良以毒品買受者之指證，
      其憑信性於通常一般人已有所懷疑，尚難確信其為真實。
      況依毒品危害防制條例第17條之規定，其供出毒品來源而
      破獲者，復得減輕其刑，則其指證之真實性猶有疑慮，是
      施用毒品者之指證，其真實性有待其他必要證據加以補強
      。茲所謂必要之補強證據，固不以證明販賣毒品犯罪構成
      要件之全部事實為必要，但以與施用者之指證具有相當之
      關聯性為前提，其經與施用者之指證綜合判斷，已達於通
      常一般人均不致有所懷疑，而得確信施用者之指證為真實
      者，始得為有罪之認定，此為無罪推定原則之必然推演（
      最高法院93年度台上字第6350判決同此意旨）。
    三公訴人認被告乙○○、甲○○涉有上開轉讓第一級毒品、
      第二級毒品及販賣第二級毒品予洪錫欽之犯行，無非以被
      告乙○○、甲○○之供述、證人洪錫欽於另案毒品案件訊
      問時之證述及被告乙○○使用之0000000000與0000000000
      之電話通訊監察紀錄一份（見臺灣板橋地方法院檢察署檢
      察官95年6月19日補充理由書證據清單之記載），為其主
      要論據。訊據被告乙○○、甲○○均堅決否認此部分犯行
      ，辯稱：其等並未於上開時地轉讓海洛因或安非他命予洪
      錫欽，亦未於90年5月21日，販賣海洛因予洪錫欽等語。
    四經查：
      (一)被告乙○○、甲○○被訴於90年4月某日起至5月底止在
        不詳處所，與共同被告共同轉讓第一級毒品海洛因予洪
        錫欽部分：觀之證人洪錫欽於另案毒品案件審理中之供
        證情節，其於91年1月3日原審法院訊問時固證稱：伊向
        乙○○拿了好幾次，但主要都是互相請的等語；又於本
        院92年1月29日訊問時證稱：伊與乙○○曾經互相請對
        方用過，沒有幾次，大約是兩、三次，我們在路上遇到
        ，在三和路幸福戲院附近的豆漿店遇到，伊會拿給乙○
        ○毒品，有時候伊沒有毒品了，乙○○會拿給伊等語。
        惟證人洪錫欽上開供證並未明確指出被告乙○○請其施
        用毒品之時間、地點，亦未指出所提供毒品之種類、數
        量為何；況證人洪錫欽於另案毒品案件原審法院91年2
        月1日審理訊問時改稱：海洛因部分，都是伊和乙○○
        去新莊向「黑仔」拿的，乙○○並沒有請伊海洛因等語
        （見原審法院90年度重訴字第38號卷二第163頁），又
        於本案原審審理中證稱：乙○○沒有請伊施用海洛因等
        語，足徵證人洪錫欽就被告乙○○是否有無償轉讓海洛
        因供其施用之供證情節，明顯前後不一，且徵之證人洪
        錫欽於另案毒品案件及本案歷次審理中之供證情節，其
        始終未指證被告甲○○有轉讓海洛因給伊或與被告乙○
        ○共同無償轉讓海洛因給伊之事實；此外，復無其他證
        據足以佐證被告乙○○、甲○○有於上開時間共同轉讓
        海洛因予洪錫欽之行為，則公訴意旨認被告乙○○、甲
        ○○於90年4月某日起至5月底止在不詳處所，共同轉讓
        第一級毒品海洛因予洪錫欽，是否與事實相符，尚非無
        疑。
      (二)又被告乙○○、甲○○被訴於90年5月21日在臺北縣土
        城市肯德基速食店前，共同轉讓第二級毒品予洪錫欽部
        分：查證人洪錫欽雖於另案毒品案件91年1月3日原審法
        院訊問時證稱：伊向乙○○拿了好幾次，但主要都是互
        相請的等語，又於本院92年1月29日另案訊問時證稱：
        伊與乙○○曾經互相請對方用過，沒有幾次，大約是兩
        、三次，我們在路上遇到，在三和路幸福戲院附近的豆
        漿店遇到，伊會拿給乙○○毒品，有時候伊沒有毒品了
        ，乙○○會拿給伊等語。惟證人洪錫欽亦未明確指出被
        告乙○○無償提供毒品之時間、地點，復未指出所提供
        毒品之種類為何，業如前述。又證人洪錫欽於91年2月1
        日原審法院另案毒品案件審理訊問時證稱：「（提示90
        年5月21日上午1時17分之通聯紀錄有何意見？）那次甲
        ○○是有拿軟的到肯德基給我，我記得是海洛因，也有
        拿到一些安非他命，那些安非他命好像是白色的，《改
        口》我確定那是黃色的」等語，但證人洪錫欽亦未明確
        證述甲○○係基於何種原因而交付安非他命，而證人洪
        錫欽取得上開毒品多種可能之原因，尚難以此遽認證人
        洪錫欽係因轉讓而取得；況證人洪錫欽於另案毒品案件
        本院92年1月29日訊問時改稱：伊只認識乙○○，伊沒
        有印象有看過甲○○等語，又於本案原審審理中證稱：
        伊沒有見過甲○○，乙○○並沒有請伊施用過安非他命
        等語，足徵證人洪錫欽就被告甲○○是否於90年5月21
        日交付安非他命給伊及交付安非他命之顏色之供證情節
        前後不一，其復未明確證述所取得毒品之實際原因，則
        本件公訴意旨認被告乙○○、甲○○於90年5月21日在
        臺北縣土城市肯德基速食店，共同轉讓安非他命予洪錫
        欽，是否與事實相符，亦有疑義。至證人洪錫欽於另案
        毒品案件91年2月1日訊問時固曾證稱：伊從三月認識乙
        ○○之後，比較熟是在3月底4月初的時候開始，如果伊
        沒有的話，乙○○就會請伊安非他命，大部分是黃色的
        ，一次請一點等語，但證人洪錫欽並未證述被告乙○○
        請其施用安非他命之地點，且觀之證人洪錫欽上開證述
        交付毒品之時間，亦非本件公訴意旨所指之轉讓安非他
        命予洪錫欽之時間即90年5月21日，尚難以此遽以推認
        被告乙○○、甲○○於90年5月21日在臺北縣土城市肯
        德基速食店，有共同轉讓安非他命予洪錫欽之犯行，併
        予敘明。
      (三)另被告乙○○、甲○○被訴於90年5月21日某時許在不
        詳處所，以半兩四萬元之價格，共同販賣第一級毒品海
        洛因予洪錫欽部分：查證人洪錫欽於91年1月3日原審法
        院另案毒品案件審理中訊問時，先證稱：「（提示90
        年5月21日上午0時26分通聯紀錄有何意見？）這是我向
        乙○○買海洛因的，海洛因半兩四萬元，之後我有拿到
        海洛因，但我已經忘記確實拿到的量」等語；嗣其證
        稱：「（向乙○○拿過幾次？）我們都是去新莊找「黑
        仔」拿了3、4次，大概都是在90年5月間，我向「黑仔
        」拿過安非他命及海洛因，安非他命都是拿九千元與乙
        ○○一起去買，乙○○會直接給我的時候，都是我們互
        相請而已，我們電話中講都是會講到價錢，但是往往到
        的時候，乙○○身上都沒帶貨，沒有辦法將貨給我，都
        只好一起到新莊去跟「黑仔」拿。那次我身上錢帶不夠
        ，但是那次我沒有拿到貨。《改口》90年5月21日凌晨0
        時26分那次我有拿到海洛因，而且是直接跟乙○○拿到
        的」等語；又於91年2月1日訊問時證稱「（提示91年
        5月21日晚上11時37分、90年5月23日凌晨0時14分之通
        聯紀錄有無意見？）我沒有印象，我當天是有要跟乙○
        ○拿的意思，但乙○○都表示他那邊並沒有貨」、「（
        提示乙○○之訊問筆錄有何意見？）我沒有意見，因為
        之前是有透過阿草拿過一次，後來跟侯文承認識所以就
        不用透過阿草了」、「（提示90年5月21日上午1時17分
        之通聯紀錄有何意見？）那次甲○○是有拿軟的到肯德
        基給我，我記得是海洛因也有拿到一些安非他命……。
        我在肯德基遇到的那個女孩子，瘦瘦的、頭髮長長捲捲
        的，只比我高一點點，我如果看到他，我會認出來，就
        是先前和我講電話的那個人」等語；復於91年3月8日
        訊問時證稱：「90年5月21日凌晨那次約在肯德基，我
        當時還沒有拿錢給他們，我們是後來再算，那次我並沒
        有看到乙○○，那個女子，我認為應該是乙○○的太太
        ，肯德基那次我應該給他們多少錢，我忘記了，因為時
        間太久了，乙○○應該是看我可以一次拿出31萬元，所
        以才會信任我會還他錢。31萬的事情之後，我與乙○○
        再見面時，我都沒有和乙○○再談到錢的事情，我們都
        是互相請」、「（提示90年5月21日上午1時17分之監聽
        錄音帶有何意見？）我應該沒有拿，我們應該是講好價
        錢，但是後來我錢不夠，所以並沒有拿到東西。《改口
        》我有拿到，我上次在訊問時所言是實在的，那次乙○
        ○向我收多少錢，我忘記了，是甲○○拿毒品來的，並
        且說錢再跟乙○○算」等語；又於91年4月11日（原
        判決誤載為90年，應更正之）原審訊問時證稱：「（90
        年5月21日凌晨1時17分許那次約在肯德基那名女子如何
        交貨？）那時我的意思是要買，但是因為東西不夠，所
        以我就沒有買」、（提示91年1月3日訊問筆錄有何意見
        ？）因為時間已久，我實在記憶不清，不能確定法官當
        時問我的是哪一次了，我記得當時我並沒有拿。那次我
        是和乙○○約好去新莊向黑仔拿」、「（對本院歷次訊
        問中所說的話有無意見？）阿侯曾經載過不同的女子，
        我現在不能確定庭上的被告是不是拿貨給我的人，也不
        能確定當時跟我通電話的女子就是拿貨給我的人。我當
        時打電話說要貨，但是因為貨不夠，所以我並沒有拿到
        貨。我在歷次訊問中所言都是實在的，我聽錄音帶所講
        的都是實在的」、「（當天打電話給「嫂子」的人，是
        否就是拿貨與你見面的人？）就是與我在肯德基見面的
        那個人，我當天是有要向她買貨，但是為我認為貨不好
        ，所以並沒有拿，當我拿到手上甸甸重量，發現觸感的
        重量不夠，所以就退還，我對庭上的被告有印象，應該
        就是當天見面的那個人」、「（提示90年5月23日0時14
        分之通聯紀錄有何意見？）乙○○當時與我有債務未清
        ，所以我打電話給他，他有先幫我墊毒品的錢，差多少
        錢我不清楚，剛才我說我與乙○○沒有錢還沒有清完的
        說法是不正確的」…「（你肯德基那次打算用現金買貨
        ？）我那天有帶錢去，是打算用現金去買，但是份量不
        夠。（為何不先買部分？）因為是我朋友要的，所以份
        量不夠，我就不拿…」等語。綜觀證人洪錫欽上開供證
        情節，其就90年5月21日係直接向被告乙○○或被告甲
        ○○本人取得海洛因、取得毒品後是否有退還於乙○○
        、洪錫欽當日最終是否確有購買並取得海洛因，及其當
        日是否係與乙○○約定要一同前去向綽號「黑仔」之男
        子拿毒品等項之供述前後反覆不一，且證人洪錫欽於本
        案原審審理中改稱：伊沒有見過甲○○，乙○○並沒有
        販賣海洛因給伊等語，是證人洪錫欽於另案毒品案件審
        理中證稱：其向被告乙○○購得半兩四萬元之海洛因之
        情節是否屬實，顯非無疑。再者，證人洪錫欽前於90年
        4月17日、同年6月24日因涉犯施用毒品及持有第一級毒
        品海洛因罪，為警查獲，有其本院被告前案紀錄表及原
        審法院90年度易字第3082號判決在卷可憑，則其於另案
        毒品案件審理中證述所施用之毒品係向被告乙○○購買
        ，屬有利於己之供述，縱其證言無瑕疵，亦不能專憑其
        證言為被告有販賣海洛因事實之認定。而觀之卷內被告
        乙○○與綽號「矮仔」之證人洪錫欽間於90年5月（原
        判決誤載為95年，應更正之）電話通聯紀錄，亦未明確
        顯示被告乙○○或甲○○於90年5月21日有販賣海洛因
        予洪錫欽或洪錫欽當日確有自被告乙○○、甲○○等人
        手中取得海洛因之情形，尚無從佐證證人洪錫欽在另案
        毒品案件審理中之指證其於90年5月21日有向乙○○購
        買半兩四萬元之海洛因一節與事實相符，是單憑證人洪
        錫欽先後歧異之證言，自不得作為認定被告乙○○、甲
        ○○犯罪之依據，自難單憑洪錫欽上開瑕疵證言，即遽
        認被告乙○○與甲○○有共同販賣海洛因之犯行。
      (四)綜上所述，本件依公訴人所舉證據，尚不足證明被告乙
        ○○、甲○○有此部分轉讓第一級毒品、第二級毒品及
        販賣第一級毒品予洪錫欽之犯行，本院復查無其他積極
        證據證明被告乙○○、甲○○有何公訴人所指此部分犯
        行，揆諸首揭法條及判例意旨，本件不能證明被告二人
        有此部分犯罪，爰就被告乙○○、甲○○被訴販賣第一
        級毒品海洛因部分，依法諭知無罪之判決；被告乙○○
        、甲○○被訴轉讓第一級毒品海洛因、第二級毒品安非
        他命予洪錫欽部分，被告甲○○應諭知無罪之判決，就
        被告乙○○部分，本亦應為無罪之諭知，惟因公訴人認
        被告乙○○此部分犯嫌與其前開經論罪科刑之犯行間，
        有連續犯之裁判上一罪關係，爰均不另為無罪之諭知。
        原法院此部分判決，核無不當。檢察官上訴認原判決此
        部分不當，核亦無理由，應該駁回。
伍、被告甲○○被訴轉讓第一級毒品予鄭凱文、吳萬，及轉讓第
    二級毒品予吳萬、寶妹、汪昌曉部分（即被告甲○○被訴轉
    讓第一、二級毒品無罪部分）：
    一公訴意旨另以：被告甲○○與共同被告乙○○共同基於轉
      讓第一級毒品海洛因及第二級毒品安非他命之概括犯意，
      自90年4月某日起至5月底止，在不詳處所，連續無償轉讓
      不詳數量之第一級毒品海洛因予鄭凱文、吳萬；又於90年
      間某日，在不詳處所無償轉讓不詳數量之第二級毒品安非
      他命予吳萬、綽號「寶妹」之人、汪昌曉等人，因認被告
      甲○○涉犯毒品危害防制條例第8條第1項、第2項之轉讓
      第一級毒品、第二級毒品罪嫌。
    二公訴人認被告甲○○涉有上開轉讓第一級毒品、第二級毒
      品之犯行，無非以被告甲○○、共同被告乙○○之供述、
      證人鄭凱文於另案毒品案件原審訊問時之證述、證人吳萬
      於警詢、另案毒品案件原審訊問時之證述及被告乙○○使
      用之0000000000與0000000000之電話通訊監察紀錄一份（
      見臺灣板橋地方法院檢察署檢察官95年6月19日補充理由
      書證據清單之記載），為其主要論據。訊據被告甲○○堅
      決否認此部分犯行，辯稱：伊未於上開時地轉讓海洛因或
      安非他命予鄭凱文、吳萬、寶妹、汪昌曉等語。
    三經查：
      (一)徵之證人鄭凱文、吳萬於另案毒品案件原審歷次訊問之
        供證情節，其二人均未證述被告甲○○參與共同被告乙
        ○○轉讓海洛因或安非他命供其施用之行為，且證人鄭
        凱文於本案原審審理中證稱：被告甲○○並沒有拿海洛
        因請伊等語，又證人吳萬於原審審理中亦證稱：因伊有
        施用毒品海洛因、安非他命之習慣，伊如果遇到乙○○
        ，就約乙○○到伊住處，乙○○會請伊施用海洛因、安
        非他命，當時甲○○沒有在場，而乙○○到伊住處都是
        其自己一人，是有時他們開車在路上遇到時會遇到甲○
        ○，而乙○○請伊施用海洛因、安非他命時，並沒有經
        過甲○○，甲○○也沒有去過伊住處等語。另本件警方
        並未查獲綽號「寶妹」之人，無從查明被告甲○○是否
        有參與轉讓安非他命予「寶妹」之犯行。是本件並無積
        極證據足以證明被告甲○○有與共同被告乙○○共同轉
        讓毒品海洛因、安非他命予證人鄭凱文、吳萬、寶妹之
        行為。
      (二)又證人汪昌曉於另案毒品案件原審91年2月26日訊問時
        證稱：「（跟阿猴【指乙○○】見面的時候，嫂子【指
        甲○○】是否都在旁邊？）有，有的時候有，我知道阿
        猴的身體不太好，都是嫂子在開車接送阿猴的，阿猴在
        與我接洽的時候，嫂子都在旁邊，我們都是在電話中聊
        買一公斤的事情，嫂子都在一旁」、「（打電話過去的
        時候，嫂子有無與你交談？）我大部分都是叫她接給阿
        猴，我們在缺安非他命的時候，會互相調來調去」、「
        （有無與嫂子調過安非他命？）沒有」、「（嫂子載阿
        猴與你們見面的時候，在做些什麼？）我都是和阿猴約
        在路邊，由嫂子載阿猴過來，我就上他們的車，在車上
        交付安非他命，有的時候是我交給阿猴的，有的時候是
        阿猴給我的，都是在車上，嫂子都在旁邊，她都有看到
        ，我並不知道嫂子是否知道我們在交付什麼東西，我們
        都是用紙包起來的，但是嫂子她也從來沒問過」等語（
        見原審法院另案毒品案件卷第35頁）。是證人汪昌曉固
        證述其在車上向乙○○接洽拿取安非他命時，被告甲○
        ○會在旁邊並有看到等語，惟證人汪昌曉人亦進一步證
        稱：當時其並不知道甲○○是否知道伊與乙○○在交付
        什麼物品，因為毒品都是用紙包起來的，甲○○也從來
        沒有向伊問過等語。證人汪昌曉復於本案原審審理中證
        稱：乙○○有在車上請伊施用安非他命一次，數量一點
        點，並沒有向伊收錢，當時是甲○○在開車，是乙○○
        拿安非他命給伊的，甲○○並不知道，因乙○○拿安非
        他命給伊的過程中，甲○○當時都在開車，甲○○也沒
        有看到，而乙○○當時並沒有說什麼等語；另證人即共
        同被告乙○○於本案原審審理中亦證稱：伊在車上提供
        安非他命予汪昌曉時，甲○○沒有問伊與汪昌曉在做什
        麼，其只知道伊與朋友約見面，但不知道我們在做什麼
        等語。是被告甲○○於共同被告乙○○於上開時地轉讓
        安非他命予證人汪昌曉時，其對於乙○○交付予汪昌曉
        之物品內容為何是否知情，顯非無疑。故本件亦無積極
        證據證明被告甲○○有與共同被告乙○○共同轉讓毒品
        安非他命予汪昌曉之行為。
      (三)綜上所述，本件依公訴人所舉證據，亦不足以證明被告
        甲○○有此部分轉讓第一級毒品、第二級毒品之犯行，
        本院查無其他積極證據證明被告甲○○確有公訴人所指
        有與同案被告乙○○共同轉讓安非他命、海洛因予他人
        之犯行，揆諸前揭意旨，既不能證明被告甲○○犯罪，
        自應諭知無罪之判決。原審因而為此部分無罪之判決，
        核無不合。檢察官就此部分上訴，指摘原判決不當，核
        亦無理由，應該駁回。
陸、被告乙○○被訴持有第二級毒品大麻部分（即被告乙○○公
    訴不受理部分）：
    一公訴意旨另以：被告乙○○明知大麻業經毒品危害防制條
      例列為第二級毒品，不得持有，竟於90年5月22日下午4時
      至下午7時30分許，分別在臺北縣土城市○○路「延吉立
      體停車場」及土城市○○路○段164之2號6樓住處，持有大
      麻二包（煙草重分別為0.44公克、146.05公克），因認被
      告乙○○上述行為另涉犯毒品危害防制條例第11條第2項
      之持有第二級毒品罪嫌。
    二按起訴之程序違背規定者，應諭知不受理之判決，刑事訴
      訟法第303條第1款定有明文。經查：
      (一)被告乙○○於90年5月22日為警查獲後，經警採集其尿
        液送驗，結果呈海洛因代謝物嗎啡陽性反應及安非他命
        陰性反應，嗣經臺灣板橋地方法院檢察署檢察官聲請原
        審法院以90年度毒聲字第2595號裁定送勒戒處所觀察、
        勒戒後，認有繼續施用毒品之傾向，亦經同署檢察官聲
        請原審法院以90年度毒聲字第3305號裁定令入戒治處所
        施以強制戒治一年，於91年8月14日執行完畢等情，有
        臺北市立療養院煙毒尿液檢驗報告、原審法院90年度毒
        聲字第2595號裁定、90年度毒聲字第3305號裁定及本院
        被告前案紀錄表各一份在卷可稽。又被告乙○○於偵查
        中供述：該扣案之大麻是伊在施用的等語（見90年度偵
        字第9497偵查卷第41頁背面、第42頁），並有上開煙草
        二包扣案可資佐證，而扣案之煙草經送請法務部調查局
        鑑定結果確含有第二級毒品大麻成分（煙草重分別為
        0.44公克、146.05公克），亦有該局編號00000000、00
        0000000號鑑定通知書各一份在卷可稽；然本件遍觀全
        偵查卷證，檢察官於偵查中未斟酌被告上開施用大麻之
        供述，致未將被告於90年5月22日查獲後經警所採集之
        尿液送請鑑驗是否確有第二級毒品大麻之反應；又被告
        上開為警採集之尿液，業經臺灣板橋地方法院檢察署於
        96年1月間以上開尿液變質並發出惡臭為由，而先行予
        以銷燬，有上開檢察署之簽文資料在卷可稽，且被告乙
        ○○本件為警查獲後即被羈押並接續執行觀察勒戒、強
        制戒治及入監執行有期徒刑迄今，亦有上開本院被告前
        案紀錄表可稽，顯見被告乙○○為警查獲時所採集之尿
        液已無從鑑定被告於查獲前是否有施用大麻之行為，且
        被告之毛髮等相關檢體，就其查獲前是否有施用大麻一
        節，迄今亦已逾鑑驗之有效期限甚明，致本件無從再就
        上開尿液及被告乙○○之身體檢體進行鑑定。從而，本
        件偵查中因檢察官就大麻部分漏未將被告之尿液檢體送
        驗，致未鑑定被告於查獲後所採集之尿液是否有大麻陽
        性反應，而尿液復經銷毀，致本院亦無從再予送鑑，自
        應為有利被告之認定，而被告乙○○為警查獲後於偵查
        中既明確供承其有施用大麻，並有上開大麻扣案可證，
        復徵之被告乙○○之毒品前科紀錄，則被告乙○○供承
        其為警查獲前有施用大麻一節，應屬可採，而此亦屬有
        利被告之認定（被告乙○○此部分起訴事實，可因而受
        不受理判決之諭知，詳如下述）。
      (二)茲被告本件為警查獲前有施用第一級毒品海洛因、第二
        級毒品大麻之犯行，而其施用海洛因第一級毒品犯行部
        分，前經原審法院裁定送觀察、勒戒及強制戒治，俱如
        前述，則被告為警查獲前施用第二級毒品大麻之犯行，
        應為上開觀察勒戒、強制戒治之裁定效力所及，亦即檢
        察官就被告上開施用大麻之犯行，不得重行聲請觀察勒
        戒或強制戒治，至被告乙○○持有第二級毒品大麻之犯
        行，係其上開施用第二級毒品大麻之低度行為，應為被
        告施用第二級毒品犯行所吸收而不另論罪，二者具有吸
        收之實質上一罪關係，該持有大麻部分亦不得另行提起
        公訴，檢察官不察，將被告持有第二級毒品大麻部分另
        行提起本件公訴，此部分起訴程序自有未洽，應另為不
        受理之判決。原審因而諭知此部分公訴不受理，尚非無
        據。檢察官仍執前詞提起上訴，經核為無理由，應該駁
        回。
據上論斷，應依刑事訴訟法第368條，判決如主文。
本案經檢察官蔡薰慧到庭執行職務。
中    華    民    國    97    年     1    月    11    日
                  刑事第十二庭  審判長法  官   蔡永昌
                                      法  官   王梅英
                                      法  官   陳榮和
以上正本證明與原本無異。
被告持有第二級毒品大麻部分不得上訴。
其餘如不服本判決，應於收受送達後十日內向本院提出上訴書狀
，其未敘述上訴之理由者並得於提起上訴後十日內向本院補提理
由書（均須按他造當事人之人數附繕本）。
                                      書記官   林吟玲
中    華    民    國    97    年     1    月    11    日
附錄本案論罪科刑法條全文：
毒品危害防制條例第8條第1項、第2項
轉讓第一級毒品者，處一年以上七年以下有期徒刑，得併科新臺
幣一百萬元以下罰金。
轉讓第二級毒品者，處六月以上五年以下有期徒刑，得併科新臺
幣七十萬元以下罰金。


司法院資訊處製作；財團法人民間司法改革基金會備份。
